# Protokoll 7. Gruppentreffen

## Fragen
 
#### Lastenheft-Update
- bis nächsten Donnerstag (13.12.18)
- Benachrichtigung durch Mail an Tutoren/Betreuer

## Projektplan vs Releaseplan

#### Projektplan
- grober Plan grobe Stichpunkte ("Wir wollen Server zum laufen bringen, etc.")
- thematische Gliederung

#### Releaseplan
- Projektplan spezifizieren und genauer ausformulieren
- kann stichpunktartig sein
- Issues runterbrennen
- zeitliche Gliederung 
- Aufzählen aller Muss-Ziele ("Wann kommen welche Muss-Ziele rein?")

## Releasebündel
- Termine in Slack zur Apsprache
- Reviews evtl. auf Freitagstermin schieben 